臺灣新北地方法院民事判決
110年度勞簡上字第29號
上  訴  人  梁崇民  
被  上訴人  吳文彬  

上列當事人間請求損害賠償事件，上訴人對於民國110年9月8日
本院110年度勞簡字第41號第一審判決提起上訴，本院不經言詞
辯論，判決如下：
    主  文
上訴駁回。
第二審訴訟費用由上訴人負擔。
   事實及理由
一、按原告之訴，依其所訴之事實，在法律上顯無理由者，法院
    得不經言詞辯論，逕以判決駁回之，民事訴訟法第249條第2
    項第2款定有明文。對於簡易程序之第一審裁判，得上訴或
    抗告於管轄之地方法院，其審判以合議行之。第1項之上訴
    及抗告程序，準用第434條第1項、第434條之1及第3編第1章
    、第4編之規定，民事訴訟法第436條之1第1項、第3項另定
    有明文。又第二審法院依民事訴訟法第463條，準用同法第2
    49條第2項之規定，對於當事人之上訴不經言詞辯論逕以判
    決駁回之者，須當事人聲明上訴之事項，在法律上顯無理由
    時，始得為之。從而，當事人之上訴，依其所訴之事實，在
    法律上顯無理由者，第二審法院亦得不經言詞辯論，逕以判
    決駁回之。核其立法意旨，即在由法院依個案審認上訴人上
    訴之事實，有在法律上顯無理由時，得據以不經言詞辯論程
    序，逕以判決駁回上訴人之上訴，妥速審結，以免當事人之
    勞力、時間、費用之訟累。
二、上訴意旨略以：
　　伊於近日始發現被上訴人與輔大性教會(監察院用詞)共同製
    作不法決議，事實上伊根本並無任何騷擾，抑或性侵之行為
    ，且未依法定程序即應先行提報學校、移送教評會審議調查
    ，即於民國106年1月9日違法以防治準則第29條規定誣陷伊
    ，後再以錯誤程序通知伊於106年1月17日親自到場答辯，被
    上訴人顯然違反性教法第22條、刑法第132條等規定，被上
    訴人既與性教會虛構申復程序以掩飾不法解聘之犯行、違反
    信賴保護原則，伊自得依民法第184條、第195條等規定請求
    被上訴人賠償伊精神慰撫金新臺幣(下同)10萬元，惟被上訴
    人竟以詐術欺騙原審法官，導致伊之請求遭到駁回，爰依法
    提起上訴等語。
三、本件不經言詞辯論，被上訴人部分無聲明及陳述。 
四、按因侵權行為所生之損害賠償請求權，自請求權人知有損害
    及賠償義務人時起，2年間不行使而消滅，民法第197條第1
    項前段定有明文。查本件原審係以：上訴人於106年1月間及
    3月間即分別知悉輔大性平會決議結果為解聘及先予停聘之
    處分，則上訴人於收受停聘及解聘處分時，主觀上已認知有
    其所稱被上訴人不具MFLGBTQ性平意識、明知無性騷擾事由
    ，故意違反法律保留、信賴信護、法定程序等侵權行為事實
    ，並明確知悉其認為之侵權行為人即賠償義務人為被上訴人
    等情，故上訴人於106年3月間即行使其認為存在之損害賠償
    請求權，惟上訴人遲至110年4月9日始對被上訴人起訴請求
    侵權行為損害賠償，其請求權顯已罹於2年時效而消滅。被
    上訴人為時效抗辯並拒絕賠償，應屬有據。從而，判決駁回
    上訴人第一審之訴（見原判決事實及理由欄三、㈣所載得心
    證理由）。核與前揭侵權行為損害賠償請求權時效規定，並
    無不合，原審所為上訴人敗訴之判決，即無不當。據此，上
    訴人上訴意旨猶執前詞，指摘原判決不當，求予廢棄改判，
    在法律上顯無理由，不能獲得勝訴之判決，本院爰不經言詞
    辯論程序，逕以判決駁回其上訴。
五、據上論結，本件上訴為顯無理由，依民事訴訟法第436條之1
    第3項、第449條第1項、第463條、第249條第2項、第78條，
    判決如主文。
中　　華　　民　　國　　111 　年　　4 　　月　　11　　日
                  勞動法庭    審判長法　官　饒金鳳
　　　　　　　　　
                                    法　官　許珮育
　　　　　　　　　　　　　　　　　　
                                    法　官　黃繼瑜
以上正本係照原本作成
本判決不得上訴。
中　　華　　民　　國　　111 　年　　4 　　月　　11　　日
                                    書記官　王元佑